【裁判字號】    99,易,482
【裁判日期】    990713
【裁判案由】    違反毒品危害防制條例
【裁判全文】
臺灣彰化地方法院刑事判決               99年度易字第482號
公  訴  人  臺灣彰化地方法院檢察署檢察官
被      告  甲○○
上列被告因違反毒品危害防制條例案件，經檢察官提起公訴（99
年度毒偵字第798 號），本院判決如下：
    主  文
甲○○施用第二級毒品，累犯，處有期徒刑伍月，如易科罰金，
以新臺幣壹仟元折算壹日。
    犯罪事實
一、甲○○前因施用毒品案件，經本院裁定送觀察、勒戒後，認
    無繼續施用毒品傾向，於民國95年6 月20日執行完畢；復因
    公共危險案件，經本院以97年度交簡字第17 5號判處有期徒
    刑6 月確定，甫於98年7 月15日易科罰金執行完畢。詎仍不
    思悔改，基於施用第二級毒品甲基安非他命之犯意，於99年
    2 月25日某時，在其位於彰化縣彰化市○○路○ 段83號之住
    處，以將甲基安非他命置入玻璃球內燒烤，吸食所生煙霧之
    方式，施用第二級毒品甲基安非他命1 次。嗣於99年2 月26
    日因他案為警緝獲，經檢察官命法警採集尿液送驗，結果呈
    安非他命、甲基安非他命陽性反應，始悉上情。
二、案經臺灣彰化地方法院檢察署檢察官主動檢舉分案並偵查起
    訴。
    理  由
一、被告有如犯罪事實欄所述之觀察勒戒強制戒治紀錄，有臺灣
    高等法院被告前案紀錄表在卷可稽，其於觀察勒戒執行完畢
    後5年內再度施用毒品，已合於毒品危害防制條例第23條第2
    項之規定，應依法論科。又本件所引證據，公訴人、被告均
    不爭執證據能力，亦無違法取得或其他不得做為證據之事由
    ，均有證據能力，合先敘明。
二、訊據被告對上開犯行均坦承不諱，被告之尿液經具備鑑定尿
    液中毒品反應專業能力之詮昕科技股份有限公司以酵素免疫
    分析法初步檢驗，再以氣相層析質譜儀法確認檢驗，呈甲基
    安非他命陽性反應，有該公司99年3 月10日編號00000000號
    濫用藥物尿液檢驗報告、扣押物品清單附卷可按。而人體施
    用第二級毒品甲基安非他命，可於施用後1 至4 天內自尿液
    中檢出之醫學經驗，亦經行政院衛生署管制藥品管理局91年
    10月3 日管檢字第110436號函文釋示明確，足證被告出於任
    意性之自白與事實相符，從而本件事證明確，被告犯行已堪
    認定。
三、核被告所為，係犯毒品危害防制條例第10條第2 項之施用第
    二級毒品罪，其持有毒品之低度行為應為施用毒品之高度行
    為所吸收，不另論罪。被告有如犯罪事實欄所述之科刑及執
    行紀錄，有臺灣高等法院被告前案紀錄表在卷可稽，其於執
    行完畢後5 年內故意再犯本件有期徒刑以上之罪，為累犯，
    應依刑法第47條第1 項之規定加重其刑。爰審酌被告施用毒
    品，觀察勒戒後猶不知悔悟，及其犯罪之動機、目的、所生
    身心之危害等一切情狀，量處如主文所示之刑，並諭知易科
    罰金之折算標準。
據上論斷，應依刑事訴訟法第299 條第1 項前段，毒品危害防制
條例第10條第2 項，刑法第11條前段、第47條第1 項、41條第1
項前段，判決如主文。
本案經檢察官賴志盛到庭執行職務。
中    華    民    國    99    年    7     月    13    日
                  刑事第五庭  法  官  王奕勛
以上正本證明與原本無異。
如不服本判決應於收受判決後10日內向本院提出上訴書狀，並應
敘述具體理由；其未敘述上訴理由者，應於上訴期間屆滿後20日
內向本院補提理由書（均須按他造當事人之人數附繕本）「切勿
逕送上級法院」。
中    華    民    國    99    年    7     月    13    日
                              書記官  戴國安
附錄本案論罪科刑法條全文：
毒品危害防制條例第10條
施用第一級毒品者，處 6 月以上 5 年以下有期徒刑。
施用第二級毒品者，處 3 年以下有期徒刑。

司法院資訊處製作；財團法人民間司法改革基金會備份。
